臺灣彰化地方法院刑事判決　　　　　　　　　　　　　　九十一年度自字第六三號
　　自　訴　人　辛○○○
　　被　　　告　戊○○○
　　　　　　　　丁○○
右列被告等因傷害等案件，經自訴人提起自訴，本院判決如左：
        主      文
戊○○○傷害人之身體，處拘役貳拾日，如易科罰金，以參佰元折算壹日。被訴侵入
住宅部分無罪。
丁○○無罪。
    事      實
一、戊○○○於民國九十一年六月十四日晚上七時許，前往彰化縣彰化市○○路○段
    十八號其親家辛○○○住處，質問辛○○○為何不給付九十一年六月十五日之會
    錢，辛○○○乃答稱：會錢還沒到等語，戊○○○竟基於傷害之故意，徒手毆打
    辛○○○之耳光，致辛○○○因而受有左耳痛及下唇破皮之傷害。
二、案經被害人辛○○○提起自訴。
    理      由
壹、有罪部分：
一、訊據被告戊○○○矢口否認右揭犯行，辯稱：當天我是要問辛○○○會錢之事，
    但辛○○○之配偶惡臉相向，手握拳頭一副作勢要打我的樣子，我並沒有打辛○○○云云。惟查，右揭事實業據自訴人辛○○○指訴甚詳，並有診斷書一份在卷
    可稽，且證人乙○○○到庭證稱：因為我要去辛○○○住處一樓作裝潢（作為預
    售屋的店面），所以我大概在當天（九十一年六月十四日）下午六點五十分左右
    就到辛○○○家門口，當時我看見丁○○就在敲門，但口氣很不好，腳也一直去
    撞門，而且丁○○還說：出來、欠錢不還、開門等語，有無罵三字經我不清楚，
    之後丁○○看沒有人出來開門，幾分鐘之後也就離開了，而我是在丁○○離開之
    後才進去辛○○○家，我進去辛○○○家中後，大概不到一分鐘戊○○○就跟著
    進去，戊○○○就說：會錢為何不給？當時辛○○○也跟戊○○○說：收會錢的
    時間還沒有到，你來做什麼等語，然後戊○○○就大力的打自訴人的嘴巴，當時
    大家都很驚訝，辛○○○的先生也向戊○○○說：為何打辛○○○？戊○○○就
    說：我打你怎麼樣，支票是我兒子跟你借的，跟我沒有關係。辛○○○就說：我
    要去驗傷、要去報警等語，但辛○○○的女兒說：她已經去報警了，後來我在警
    察還沒有到的時候就先離開了，在我離開的時候丁○○並沒有在場等語，核與證
    人壬○○（自訴人之公公）、庚○○（自訴人之配偶）及己○○（自訴人之女）
    等人證述情節相符，參以證人甲○○即到場處理之員警亦到庭證稱：當天渠等獲
    報到場處理時，辛○○○有告訴我們說：戊○○○要來跟她收會錢，而且也有打
    她等語，足認被告戊○○○所辯顯係事後飾卸之詞，不足採信，本件事證已臻明
    確，被告戊○○○傷害犯行堪予認定。
二、核被告戊○○○所為，係犯刑法第二百七十七條第一項之傷害人之身體罪。爰審
    酌被告犯罪之動機、目的、手段、所生於被害人身體之危害及犯罪後之態度等一
    切情狀，量處如主文所示之刑，並諭知易科罰金之折算標準，以示懲儆。
貳、無罪部分：
一、自訴意旨略以：被告戊○○○、丁○○二人於九十一年六月十四日晚上七時十分
    許，至彰化縣彰化市○○路○段十八號自訴人辛○○○住處，自訴人不准被告戊○○○、丁○○二人進入屋內，被告戊○○○、丁○○二人即在門前敲打屋門，
    被告丁○○並大聲罵自訴人三字經「幹妳娘」，而後被告戊○○○、丁○○二人
    即強力將門敲開，進入屋內，被告丁○○進入屋內猶罵自訴人三字經「幹妳娘」
    ，嚴重影響自訴人居住安寧及名譽等語，因認被告戊○○○、丁○○二人共均涉
    犯刑法第三百零六條侵入住宅罪嫌，被告丁○○另涉犯同法第三百零九條之公然
    侮辱罪嫌。
二、按犯罪事實應依證據認定之，無證據不得推定其犯罪事實；又不能證明被告犯罪
    者，應諭知無罪之判決，刑事訴訟法第一百五十四條、第三百零一條第一項前段
    分別定有明文。次按，事實之認定，應憑證據，如未能發現相當證據，或證據不
    足以證明，自不能以推測或擬制之方法以為裁判基礎；又認定不利於被告之事實
    ，須依積極證據，苟積極證據不足為不利於被告事實之認定時，即應為有利於被
    告之認定，更不必有何有利之證據。又告訴人之告訴，係以使被告受刑事訴追為
    目的，是其陳述是否與事實相符，仍應調查其他證據以資審認（最高法院三十年
    上字第八一六號、四十年臺上字第八六號、五十二年台上字第一三００號判例參
照）。
三、訊據被告戊○○○、丁○○二人均堅決否認右揭犯行，被告戊○○○辯稱：當天
    晚上七時十分許我是要到辛○○○家中收會錢，我並非無故侵入辛○○○住處等
    語；被告丁○○辯稱：當天晚上六時五十分左右我到辛○○○家，是要幫我母親
    拿會錢，但我敲門並沒有人應門，所以我無法進去辛○○○家中，後來我又於當
    天晚上七時十分左右到辛○○○家中，我到的時候警察就已經在場了，我並無未
    經許可無故侵入辛○○○之住宅，亦無強力推開門進入辛○○○家中，更未罵辛○○○三字經等語。經查，（一）被告二人被訴無故侵入住宅部分：證人乙○○○到庭證稱：當天下午六點五十分左右我到辛○○○家門口，當時我看見丁○○
    就在敲門，但口氣很不好，腳也一直去撞門，而且丁○○還說：出來、欠錢不還
    、開門等語，有無罵三字經我不清楚，之後丁○○看沒有人出來開門，幾分鐘之
    後也就離開了，而我是在丁○○離開之後才進去辛○○○家，我進去辛○○○家
    中後，大概不到一分鐘戊○○○就跟著進去，戊○○○就說：會錢為何不給？當
    時辛○○○也跟戊○○○說：收會錢的時間還沒有到，你來做什麼等語，然後戊○○○就大力的打自訴人的嘴巴，後來我在警察還沒有到的時候就先離開了，在
    我離開的時候丁○○並沒有在場等語，又證人甲○○即到場處理之員警到庭證稱
    ：伊與丙○○係據報到場處理，自訴人家中之人是看到警車才從屋內走出來，而
    戊○○○是在附近的商店和熟識的人聊天，丁○○則不在場，當時辛○○○有告
    訴我們說：戊○○○要來跟我收會錢，而且也有打我等語，後來戊○○○看到我
    們到場也走過來，有向我們說：會款是九十一年六月十五日，今天我是要來向辛○○○收會錢的等語，而我也有告訴戊○○○既然會錢是在九十一年六月十五日
    ，那就明天再來收會錢，而丁○○是我們要走時才過來的，至於丁○○有無罵辛○○○三字經我並不清楚，但雙方有發生爭吵，而爭吵的內容是有關於收會錢的
    事情等語；再證人丙○○即到場處理之員警到庭證稱：當天我只聽到戊○○○與
    辛○○○在爭吵會錢的事情，我並沒有聽到丁○○有罵辛○○○三字經，但是爭
    吵聲音很大等語，是以綜上各證人所述，被告戊○○○與自訴人係親家（即自訴
    人之女嫁被告戊○○○之子廖文祥），且被告戊○○○當天係欲向自訴人收取會
    款，被告戊○○○並未強力將門敲開，侵入屋內，亦非經自訴人要求其離去竟仍
    滯留不走，自與刑法第三百零六條之無故侵入他人住宅或受退去之要求而仍留滯
    之規定不符，又被告丁○○雖於當天晚上六時五十分左右至自訴人家門前敲門，
    惟因無人應門即離去，而未進入自訴人家中，嗣後被告丁○○於當天晚上七時許
    至自訴人家中，係於警方據報到自訴人住處處理自訴人與被告戊○○○之糾紛後
    始到達現場，亦非無故侵入他人住宅，自與刑法第三百零六條無故侵入住宅之規
    定不符，是以被告二人所辯尚堪採信，此外自訴人復未提出其他積極證據以資證
    明被告二人涉有侵入住宅之犯行，尚不得僅憑其指述，即認被告二人涉有前開犯
    行甚明，核之前揭所述，被告二人侵入住宅犯行不能證明，自應均為渠等無罪之
    諭知。（二）被告丁○○被訴公然侮辱部分：依前述證人乙○○○之證言，其於
    當天下午六點五十分左右到達自訴人家門口，看見被告丁○○在敲門，口氣很不
    好，腳也一直去撞門，而且被告丁○○還說：出來、欠錢不還、開門等語，惟證
    人乙○○○並不清楚被告丁○○有無罵三字經，之後被告丁○○看沒有人出來開
    門，幾分鐘之後也就離開了；又依證人甲○○及丙○○之證言，亦均稱雙方有發
    生爭吵，但並不清楚被告丁○○有無罵自訴人三字經或稱並沒有聽到被告丁○○
    有罵自訴人三字經，又證人壬○○（自訴人之公公）到庭證稱：丁○○有無罵辛○○○三字經我不清楚，之前有聽到丁○○來敲門，但講什麼我不知道等語，綜
    上各證人所述，並無證據足以證明被告丁○○確有罵自訴人三字經，至於證人庚○○（自訴人之配偶）及己○○（自訴人之女）二人雖均到庭證稱被告丁○○對
    自訴人大罵三字經，惟證人庚○○及己○○二人均係自訴人之至親，所證難免有
    偏頗之虞，故渠等所證尚難憑信，此外復查無其他積極證據足資證明被告丁○○
    確有自訴人指訴之公然侮辱犯行，核之前揭所述，被告丁○○公然侮辱犯罪不能
    證明，自應為其無罪之諭知。
據上論斷，應依刑事訴訟法第三百四十三條、第三百零一條第一項、第二百九十九條
第一項前段，刑法第二百七十七條第一項、第四十一條第一項前段，罰金罰鍰提高標
準條例第一條前段、第二條，判決如主文。
中      華      民      國    九十一    年      八      月      九      日
                                臺灣彰化地方法院刑事第二庭
                                    法      官  石  馨  文
右正本證明與原本無異。
如不服本判決，應於判決送達後十日內向本院提出上訴狀( 須附繕本 )。
                                    法院書記官  呂  雅  惠
中      華      民      國    九十一    年      八      月     十三     日
刑法第二百七十七條
傷害人之身體或健康者，處三年以下有期徒刑，拘役或一千元以下罰金。
犯前項之罪，因而致人於死者，處無期徒刑或七年以上有期徒刑，致重傷者，處三年
以上，十年以下有期徒刑。
